臺灣高等法院刑事判決
111年度上訴字第1730號
上  訴  人  臺灣臺北地方檢察署檢察官
被      告  賴盈傑



選任辯護人  謝庭恩律師
上列上訴人因被告詐欺案件，不服臺灣臺北地方法院109年度訴
緝字第34號，中華民國111年3月29日第一審判決（起訴案號：臺
灣臺北地方檢察署105年度偵字第14961、15249、15563、21703
、22220號、105年度偵續字第513號，暨檢察官於110年11月19日
原審審判期日以言詞追加起訴），提起上訴，本院判決如下：
    主  文
上訴駁回。               
    理  由
一、經本院審理結果，認第一審判決對被告賴盈傑為無罪之諭知
    ，核無不當，應予維持，並引用第一審判決書記載之證據及
    理由（如附件）。
二、檢察官上訴意旨略以：
　㈠關於被告販賣李政輝之臺灣土地銀行股份有限公司（下稱土
    地銀行）帳號000000000000號帳戶（下稱李政輝帳戶）部分
    （即檢察官於民國110年11月19日原審審判期日以言詞追加
    起訴部分，下同）：
　⒈依照李政輝帳戶之交易明細，李政輝於105年2月25日開戶後
    ，於同年2月29日顯然已經同案被告李旻峰、鍾睿騰等人共
    組之詐欺集團（下稱本案詐欺集團）測試過金融卡片，進而
    於同年3月2日下午2時47分被害人謝清結遭本案詐欺集團行
    騙後匯款，謝清結發現遭騙即致電土地銀行，故該張金融卡
    片於同年3月2日下午即失其效用無法再行提款，再比對本件
    門號0000000000號行動電話（鍾睿騰所持用，下稱本案行動
    電話）之通訊監察譯文內容，鍾睿騰於105年3月2日晚間7時
    45分與被告聯繫之際，該卡片確已失效，是鍾睿騰於隔日電
    詢土地銀行卡片失效事宜，應係詢問李政輝之金融卡片無訛
    。
  ⒉證人鍾睿騰於105年7月14日警詢時即明確指認：編號30之人
    就是賣帳戶之人等語，而依照對照表，該人就是被告，且當
    時所示照片與原審審理中被告外貌、特徵完全相符，雖鍾睿
    騰於偵查中及原審審理時均證稱：不認識被告、沒有見過被
    告、警詢時指認錯誤等語，及原審認鍾睿騰於警詢指認前1
    日晚間有吸食影響其意識能力之違禁物，而認鍾睿騰不能排
    除指認錯誤之可能等情，惟其於警詢時已明確供認其精神狀
    態「良好正常」，法院仍應綜合各種間接證據，本於推理作
    用，為其認定犯罪事實之基礎，否則證據之取捨判斷自欠缺
    合理性而與事理不侔，即與論理法則有所違背。
  ㈡關於被告販賣胡鳳珍之玉山銀行股份有限公司（下稱玉山銀
    行）木柵分行帳號0000000000000號帳戶（下稱胡鳳珍帳戶
    ）部分（即起訴書犯罪事實欄一㈡第1至10行部分，下同）：
    雖證人徐偉霖於原審審理時證稱：不認識被告，年代久遠不
    復記憶等語，然依胡鳳珍的帳戶交易明細顯示，被害人等是
    從105年2月23日起開始陸續匯款，鍾睿騰也是在此時間點從
    事相關測試卡片及提領胡鳳珍帳戶款項的行為，時間點吻合
    ，復以本案行動電話之通訊監察譯文內容及鍾睿騰當時所從
    事車手事宜以觀，被告仍有一併販賣胡鳳珍帳戶予鍾睿騰之
    情事云云。
三、本院查：
　㈠原判決已就公訴人所提出證人即告訴人莊源順、莊婉玲、宋
    淞江、張峰雄、徐振榮（下合稱莊源順等5人）、謝清結（
    與莊源順等5人下合稱被害人6人）、鍾睿騰、徐偉霖之證述
    、本案行動電話之通訊監察譯文、臺北市政府警察局文山第
    一分局（下稱文山一分局）現場蒐證鍾睿騰騎機車至超商店
    、提款機前提領照片、莊源順等5人之受理各類案件紀錄表
    、受理刑事案件報案三聯單、內政部警政署反詐騙案件紀錄
    表、受理詐騙帳戶通報警示簡便格式表、匯款回條聯、金融
    機構聯防機制通報單影本、存摺、匯款申請書、匯款憑證、
    金融機構聯防機制通報單、土地銀行北臺南分行108年6月28
    日北南存字第1085001983號函暨所附李政輝帳戶開戶資料、
    交易明細、指認犯罪嫌疑人紀錄表、文山一分局搜索扣押筆
    錄及扣押物品目錄表、臺灣大哥大資料查詢、原審110年3月
    23日準備程序之勘驗筆錄、法務部調查局110年8月4日調科
    參字第11003210040號函暨附件、原審106年度簡字第1704號
    案件全卷等證據，詳予調查後，說明：
  ⒈本案詐欺集團不詳成員於如原判決附表所示之時間、以如原
    判決附表所示手法，詐騙被害人6人陷於錯誤，分別將如原
    判決附表所示之金額，匯入如原判決附表所示帳戶內，再由
    鍾睿騰於105年2月26日自胡鳳珍帳戶領取新臺幣（下同）5
    萬元、15萬元並抽取酬金後交付該集團上游成員；而如原判
    決附表編號6所示，謝清結匯入李政輝帳戶內之款項則因該
    帳戶列為警示帳戶而未遭本案詐欺集團成員提領等情，核與
    被害人6人於警詢時之證述大致相符（見臺灣臺北地方檢察
    署【下稱臺北地檢署】105年度偵字第21703號卷【下稱偵21
    703卷】三第168、177至179、192至194、200至201、219至2
    21、209至211頁），且有文山一分局現場蒐證鍾睿騰騎機車
    至超商店、提款機前提領照片5張（見臺北地檢署105年度偵
    字第14961號卷【下稱偵14961卷】第66至67頁）、莊源順等
    5人之受理各類案件紀錄表、受理刑事案件報案三聯單、內
    政部警政署反詐騙案件紀錄表、受理詐騙帳戶通報警示簡便
    格式表、匯款回條聯、金融機構聯防機制通報單、存摺、匯
    款申請書、匯款憑證（見偵21703卷三第180至183、185至18
    6、188至191、195至199、202至205、207至208、212至215
    、218、222至225、228頁）、土地銀行北臺南分行108年6月
    28日北南存字第1085001983號函暨所附李政輝帳戶開戶資料
    、交易明細（見原審109年度訴緝字第34號卷【下稱原審訴
    緝卷】二第315至317頁）等件附卷可稽，此部分事實，首堪
    認定。
  ⒉關於被告販賣胡鳳珍帳戶部分：
　⑴鍾睿騰固於警詢時證稱：本案行動電話於105年3月2日晚間7
    時45分許與門號0000000000號行動電話（下稱0909行動電話
    ）之通訊監察譯文，是我向該男子收購的提款卡無法正常存
    領款項，所以跟他電話聯繫詢問詳細狀況，該男子是在指認
    表中的30號男子（即被告），該男子以1萬元賣我該張提款
    卡等語（見偵14961卷第5至6頁），且有文山一分局指認犯
    罪嫌疑人紀錄表附卷可稽（見偵14961卷第18至21頁）。然
    鍾睿騰於偵查中及原審審理時均證稱：我有收購提款卡後再
    轉賣賺取價差，我不知道賣我提款卡之人的真實身分；我不
    認識被告，也沒有見過被告，我不知道警詢時為何會指認被
    告，我案發當時有在收購提款卡，賣給我的人戴口罩、帽子
    跟我交易，我在警詢時指認被告應該是指認錯誤等語（見偵
    14961卷第136頁反面、原審訴緝卷一第168頁、原審訴緝卷
    二第296至297、300至301頁）；且鍾睿騰於警詢時亦證稱：
    我於105年7月13日晚間在家裡施用愷他命，我將愷他命磨成
    粉末摻雜在香菸中吸食等語（見偵14961卷第16頁），可知
    鍾睿騰於指認之前1晚有吸食影響其意識能力之違禁物，則
    其於警詢時對被告之指認是否真確，即非無疑，並不能排除
    指認錯誤之可能。
  ⑵胡鳳珍帳戶係徐偉霖向其友人胡鳳珍收購後轉售予真實姓名
    、年籍不詳之本案詐欺集團成員用於詐騙，業經原審以106
    年度簡字第1704號簡易判決判處有期徒刑3月確定，有原審1
    06年度簡字第1704號案件全卷附卷可參，徐偉霖於原審審理
    時亦證稱：我把胡鳳珍帳戶放在對方指定地點，並沒有與對
    方見到面，我沒有看過、也不認識在庭的被告等語（見原審
    訴緝卷二第397至400頁）。可知徐偉霖將胡鳳珍帳戶轉售給
    本案詐欺集團成員時，並未見到收購胡鳳珍帳戶之人，也不
    認識被告，故無法證明向徐偉霖收購、取得胡鳳珍帳戶之人
    係被告。復無其他證據可認被告對於原判決如附表編號1至5
    所示詐欺犯罪有何犯意聯絡及行為分擔，自難遽以刑法第33
    9條第1項之詐欺取財、同法第339條之2以不正方法由自動付
    款設備取得他人財物、同法第339條之4第1項第1款、第2款
    三人以上冒用公務員名義詐欺取財等罪嫌相繩。
　⒊關於被告販賣李政輝帳戶部分：
　⑴徐偉霖已於原審審理時證稱：不認識李政輝，且無收購李政
    輝帳戶等語（見原審訴緝卷二第400頁），是本案詐欺集團
    如何購買李政輝帳戶、鍾睿騰是否有販賣李政輝帳戶予本案
    詐欺集團等情，卷內尚乏憑據足以證明。
　⑵又李政輝帳戶於105年3月2日下午2時47分許由謝清結存入10
    萬元，嗣鍾睿騰於105年3月3日中午12時7分許曾去電土地銀
    行詢問李政輝帳戶為何失效等情，業經鍾睿騰於原審審理時
    證述明確（見原審訴緝卷二第295頁），並有李政輝帳戶之
    客戶歷史交易明細查詢資料及本案行動電話之通訊監察譯文
    在卷可參（見偵21703卷三第158頁反面、原審訴緝卷二第31
    5頁）。然觀諸卷附本案行動電話之通訊監察譯文內容暨原
    審勘驗此部分之錄音光碟內容顯示，鍾睿騰於105年3月2日
    晚間7時45分許，向通話對象即0909行動電話持用者僅提及
    有1張提款卡失效問題等語（見偵21703卷三第157至158頁、
    原審訴緝卷二第136至142頁），然此部分對話內容是否係談
    論李政輝帳戶，並無從得知，且無法逕認與原判決如附表編
    號6所示詐欺案件有關。況被告始終否認其為0909行動電話
    之持有人，且0909行動電話並非自被告處扣得，申登人亦非
    被告，有搜索扣押筆錄及扣押物品目錄表、臺灣大哥大資料
    查詢附卷可稽（見偵21703卷四第14至16頁、原審訴緝卷二
    第89頁），亦無其他證據證明被告為0909行動電話持有人，
    故亦難僅憑前揭本案行動電話與0909行動電話之對話內容、
    鍾睿騰去電土地銀行詢問內容有提及李政輝帳戶失效，即遽
    認李政輝帳戶係被告販賣予鍾睿騰，亦無從證明被告有共同
    參與原判決如附表編號6之犯行。
　⒋從而，公訴人所提上開證據，未達通常一般人均不致有所懷
    疑，而得以確信其為真實之程度，無從形成被告有罪之確信
    ，乃就被告被訴詐欺取財、以不正方法由自動付款設備取得
    他人財物、三人以上冒用公務員名義詐欺取財等罪嫌為無罪
    諭知等語。故原判決已詳予論述對被告為無罪諭知之理由，
    核無不當。
　㈡按刑事訴訟法第161條第1項規定：檢察官就被告犯罪事實，
    應負舉證責任，並指出證明之方法。對於其所訴之被告犯罪
    事實，應負提出證據及說服之實質舉證責任，倘所提出之證
    據，不足為被告有罪之積極證明，或其闡明之證明方法，無
    從說服法官以形成被告有罪之心證，基於無罪推定之原則，
    自應為被告無罪判決之諭知。而證據之取捨與證據之證明力
    如何，均屬事實審法院得自由裁量、判斷之職權，茍其此項
    裁量、判斷，並不悖乎通常一般人日常生活經驗之定則或論
    理法則，又於判決內論敘其何以作此判斷之心證理由者，即
    不得任意指摘其為違法。
　㈢原判決已就卷內證據調查之結果，而為綜合判斷、取捨，認
    定不足以證明被告公訴意旨所指恐嚇危害安全犯行，其得心
    證之理由已說明甚詳，且所為論斷從形式上觀察，亦無違背
    經驗法則、論理法則，或有其他違背法令之情形，自不容任
    意指為違法。檢察官上訴意旨㈠部分，原判決已詳細說明：
    卷內並無證據證明被告為0909行動電話之持用人，故本案行
    動電話之通訊監察內容，無法認定乃鍾睿騰與被告間之通話
    ，故縱本案行動電話與0909行動電話之對話內容有提及提款
    卡失效乙事、或鍾睿騰有去電土地銀行詢問李政輝帳戶失效
    等情，並無法證明李政輝帳戶係被告販賣予鍾睿騰而有原判
    決如附表編號6所示犯行。而鍾睿騰於警詢時雖有指認被告
    係販賣帳戶之人，然因鍾睿騰嗣後於偵查、原審審理時即均
    改稱：不認識、未見過被告、警詢時應錯誤指認被告等語，
    而參以鍾睿騰警詢前有施用毒品之情，自不能排除其於警詢
    屬錯誤指認之可能等語。此外，雖鍾睿騰於該次警詢時自稱
    ：精神狀態正常等語（見偵14961卷第16頁反面），惟觀諸
    鍾睿騰於警詢、偵訊及原審審理時之證述，顯有前後不一之
    瑕疵，已見前述，且參以鍾睿騰於原審審理時另證稱：那時
    候收本子，對方也是戴口罩、帽子過來，對方怎麼可能讓我
    看到全臉等語（見原審訴緝卷二第297頁），則在鍾睿騰未
    能看到交付李政輝帳戶之人全貌之情形下，確難排除鍾睿騰
    於警詢錯誤指認被告之可能，是縱鍾睿騰於該次警詢自稱其
    「精神狀態正常」，亦無法採為對被告不利之認定，故檢察
    官此部分之上訴理由，尚非可採。另檢察官上訴意旨㈡部分
    ，原判決亦說明：胡鳳珍帳戶係徐偉霖向胡鳳珍收購後轉售
    予本案詐欺集團用於詐騙乙節，業經原審於另案以106年度
    簡字第1704號判決判處徐偉霖罪刑確定，且徐偉霖於原審審
    理時亦證稱：其係依本案詐欺集團成員指示，將胡鳳珍帳戶
    放在指定地點，故未見過本案詐欺集團成員，也未見過在庭
    被告等語，故無法證明向徐偉霖收購、取得胡鳳珍帳戶之人
    係被告，復無其他證據可認被告就原判決如附表編號1至5所
    示詐欺犯行與本案詐欺集團成員有何犯意聯絡及行為分擔，
    自難對被告以詐欺取財、以不正方法由自動付款設備取得他
    人財物、三人以上冒用公務員名義詐欺取財等罪相繩等語。
    故檢察官上開㈠㈡之上訴理由，僅係就原審依職權為證據取捨
    及心證形成之事項，反覆爭執，復未再提出其他積極證據以
    證明被告確有公訴意旨所指詐欺取財、以不正方法由自動付
    款設備取得他人財物、三人以上冒用公務員名義詐欺取財等
    犯行，自非可採。　
四、綜上所述，檢察官以上揭情詞提起本件上訴，為無理由，應
    予駁回。
據上論斷，應依刑事訴訟法第373條、第368條，判決如主文。
本案經檢察官陳弘杰提起公訴，檢察官李明哲追加起訴、提起上
訴，檢察官鄭堤升到庭執行職務。
中　　華　　民　　國　　111 　年　　7 　　月　　14　　日
                  刑事第二十一庭審判長法　官  林怡秀
                                      法　官  劉元斐
                                      法　官  蔡羽玄
以上正本證明與原本無異。
檢察官如不服本判決，應於收受送達後20日內向本院提出上訴書
狀，惟須受刑事妥速審判法第9條限制。其未敘述上訴之理由者
，並得於提起上訴後20日內向本院補提理由書(均須按他造當事
人之人數附繕本)「切勿逕送上級法院」。
刑事妥速審判法第9條：
除前條情形外，第二審法院維持第一審所為無罪判決，提起上訴
之理由，以下列事項為限：
一、判決所適用之法令牴觸憲法。
二、判決違背司法院解釋。
三、判決違背判例。
刑事訴訟法第 377 條至第 379 條、第 393 條第 1 款之規定，
於前項案件之審理，不適用之。
                                      書記官  陳語嫣
中　　華　　民　　國　　111 　年　　7 　　月　　14　　日
附件
臺灣臺北地方法院刑事判決
109年度訴緝字第34號
公　訴　人　臺灣臺北地方檢察署檢察官
被　　　告　賴盈傑　男　民國00年0月00日生
　　　　　　　　　　身分證統一編號：Z000000000號
　　　　　　　　　　住○○市○○區○○路0段000巷0號3樓之
　　　　　　　　　　　2
選任辯護人　謝庭恩律師
上列被告因詐欺等案件，經檢察官提起公訴（105年度偵字第149
61、15249、15563、21703、22220號，105年度偵續字第513號）
及於本院審判期日言詞追加起訴，本院判決如下：
    主  文
賴盈傑無罪。
    理  由
一、公訴意旨略以：被告賴盈傑於104年11月間，基於意圖為自
    己及第三人不法所有之犯意聯絡，與李旻峰、鍾睿騰等人共
    組詐欺集團（下稱本案詐欺集團），由鍾睿騰擔任車手頭，
    並擔任車手，負責提款、收取詐欺款項工作；由李旻峰擔任
    幹部，負責提供及對外招攬、收購人頭帳戶及電信人頭門號
    ，而為以下行為： 
  ㈠被告於民國105年2月24日前某日時許，以新臺幣（下同）1萬
    元之價格販賣胡鳳珍之玉山銀行木柵分行帳號000000000000
    0號帳戶提款卡及密碼（下稱胡鳳珍帳戶）予鍾睿騰，鍾睿
    騰再轉售給李旻峰提供本案詐欺集團之用，嗣該集團真實姓
    名年籍不詳成員於如附表編號1至5所示之時間以同編號所示
    之手法詐騙如附表編號1至5所示被害人（下合稱莊源順等5
    人），致莊源順等5人陷於錯誤，分別將如附表編號1至5所
    示之金額，匯入胡鳳珍帳戶內，再由鍾睿騰於105年2月26日
    9時36分38秒於新北市○○區○○路000號7-11超商福勝店自動提
    款機提領，並抽取酬金後交付本案詐欺集團上游成員。
　㈡被告於105年3月2日前某日時許，以不詳之價格販賣李政輝土
    地銀行000000000000號帳戶金融卡（下稱李政輝帳戶）予鍾
    睿騰，鍾睿騰再以以1萬2,000元價格透過手機TELEGRAM軟體
    出售給本案詐欺集團不詳成員，嗣本案詐欺集團不詳成員於
    如附表編號6所示時間、以同編號所示之手法詐騙被害人謝
    清結，致謝清結陷於錯誤將附表編號6所示金額匯入李政輝
    帳戶內，嗣為本案詐欺集團不詳成員提領一空（此部分被訴
    事實經公訴檢察官於110年11月19日當庭依刑事訴訟法第265
    條規定於審判期日以言詞追加起訴，見本院卷第291至293頁
    ）。
　　因認被告共同涉犯刑法第339條第1項詐欺取財、第339條之2
    以不正方法由自動付款設備取得他人財物、第339條之4第1
    項第1款、第2款三人以上冒用公務員名義詐欺取財之罪嫌等
    語。
二、按犯罪事實應依證據認定，無證據不得認定犯罪事實；又不
    能證明被告犯罪者，應諭知無罪之判決，刑事訴訟法第154
    條第2項、第301條第1項分別定有明文。又認定不利於被告
    之事實，須依積極證據，苟積極證據不足為不利於被告事實
    之認定時，即應為有利於被告之認定，更不必有何有利之證
    據（最高法院30年上字第816號判決意旨參照）。次按所謂
    「積極證據足以為不利被告事實之認定」，係指據為刑事訴
    訟法上證明之全盤證據資料，無論其為直接證據或間接證據
    ，在客觀上均須達於通常一般之人均不致有所懷疑，而得確
    信其為真實之程度，始得據為有罪之認定，若其關於被告是
    否犯罪之證明未能達此程度，而有合理性懷疑之存在，致使
    無從形成有罪之確信，根據「罪證有疑，利於被告」之證據
    法則，即不得遽為不利於被告之認定（最高法院76年度台上
    字第4986號判決意旨參照）。
三、公訴意旨認被告涉有上揭犯行，無非係以證人即告訴人莊源
    順之證述（見105偵21703卷三第177至179頁）、證人即告訴
    人莊婉玲之證述（見105偵21703卷三第192至194頁）、證人
    即告訴人宋淞江之證述（見105偵21703卷三第200至201頁）
    、證人即告訴人張峰雄之證述（見105偵21703卷三第219至2
    21頁）、證人即告訴人徐振榮之供述（見105偵21703卷三第
    209至211頁）、證人即被害人謝清結之供述（見105偵21703
    卷第168頁）、證人即同案被告鍾睿騰之證述（見105偵1496
    1卷第4至17頁反面、第22至25頁反面、第135至137頁反面、
    第170頁正反面，105聲羈195卷第8至15頁反面，107訴9卷一
    第167至169反面，107訴9卷二第117至159頁，本院卷二第29
    4至303頁）、證人徐偉霖之證述（見本院卷二第396至401頁
    ）、0000000000號與0000000000號手機通訊監察譯文（見10
    5偵字14961卷第71至72頁反面，105偵21703卷三第157至158
    頁反面、第232至233頁反面、105偵21703卷四第35至38頁）
    、臺北市政府警察局文山第一分局現場蒐證鍾睿騰騎機車至
    超商店、提款機前提領照片5張（見105偵14961卷第66至67
    頁）、莊源順等5人之受理各類案件紀錄表、受理刑事案件
    報案三聯單、內政部警政署反詐騙案件紀錄表、受理詐騙帳
    戶通報警示簡便格式表、匯款回條聯、金融機構聯防機制通
    報單影本、存摺、匯款申請書、匯款憑證、金融機構聯防機
    制通報單（見105偵21703卷三第180至183、185至186、188
    至191、195至199、202至205、207至208、212至215、218、
    222至225、228頁）、臺灣土地銀行北臺南分行108年6月28
    日北南存字第1085001983號函附李政輝帳戶開戶資料、交易
    明細（見本院卷第315至317頁）、指認犯罪嫌疑人紀錄表（
    見105偵字14961卷第18至21頁）、臺北市政府警察局文山第
    一分局搜索扣押筆錄及扣押物品目錄表（見105偵21703卷四
    第14至16頁）、台灣大哥大資料查詢（見本院卷二第89頁）
    、本院110年3月23日準備程序之勘驗筆錄（見本院卷二第13
    6至143頁）、法務部調查局110年8月4日調科參字第1100321
    0040號函暨附件（見本院卷二第179至183頁）、本院106年
    度簡字第1704號全卷等證據為其主要論據。
四、訊據被告堅詞否認有何前揭犯行，辯稱：我沒有販賣任何帳
    戶給任何人，我也不認識同案其他被告，我與同案其他被告
    沒有犯意聯絡及行為分擔等語（見本院卷二第408頁）。辯
    護人則為被告辯護略以：鍾睿騰於偵查中、本院審理中均證
    述其不認識被告、沒有看過被告，僅於警詢時指認被告為販
    賣帳戶予其之人，然該警詢之陳述無證據能力，且因鍾睿騰
    前後證述不一，應以其於偵查中、本院審理時之證述為準；
    鍾睿騰業已表明其於接受警詢之前1日晚間有施用毒品，可
    認為其於警詢時指認過程有受施用毒品之影響，且其僅於警
    詢時指認被告1次，後續於偵查中、本院審理時均證述該次
    指認有誤；另關於鍾睿騰使用手機0000000000（下稱0982手
    機）與手機0000000000（下稱0909手機）之通訊監察譯文部
    分，0909手機並非於被告處扣得，申登人亦非被告，該等監
    聽譯文內容不能證明被告有公訴意旨所指犯行；且本案詐欺
    集團所有被告均證稱不認識被告，被告與本案詐欺集團其他
    成員並無犯意聯絡或行為分擔等語（見本院卷二第409至410
    頁）。
五、經查：　　
  ㈠本案詐欺集團不詳成員於如附表所示之時間、以如附表所示
    手法，詐騙如附表所示被害人6人陷於錯誤，分別將如附表
    所示之金額，匯入如附表所示帳戶內，再由鍾睿騰於105年2
    月26日自胡鳳珍帳戶領取5萬元、15萬元並抽取酬金後交付
    該集團上游成員；而如附表編號6所示謝清結匯入李政輝帳
    戶內之款項則因該帳戶列為警示帳戶而未遭本案詐欺集團成
    員提領等情，核與莊源順等5人、謝清結於警詢時之證述大
    致相符（見105偵21703卷三第168、177至179、192至194、2
    00至201、219至221、209至211頁），且有臺北市政府警察
    局文山第一分局現場蒐證鍾睿騰騎機車至超商店、提款機前
    提領照片5張（見105偵14961卷第66至67頁）、莊源順等5人
    之受理各類案件紀錄表、受理刑事案件報案三聯單、內政部
    警政署反詐騙案件紀錄表、受理詐騙帳戶通報警示簡便格式
    表、匯款回條聯、金融機構聯防機制通報單影本、存摺、匯
    款申請書、匯款憑證、金融機構聯防機制通報單（見105偵2
    1703卷三第180至183、185至186、188至191、195至199、20
    2至205、207至208、212至215、218、222至225、228頁）、
    臺灣土地銀行北臺南分行108年6月28日北南存字第10850019
    83號函附李政輝帳戶開戶資料、交易明細（見本院卷第315
    至317頁）等件附卷可稽，此部分事實，首堪認定。
  ㈡關於被訴販賣胡鳳珍帳戶部分：
　⒈鍾睿騰固於105年7月14日警詢時證稱：警方提示給我看的098
    2手機與0909手機之通訊監察譯文，是我於105年3月2日19時
    45分許與販賣提款卡給我的男子的通話，我向該男子詢問提
    款卡無法正常存領款項的失效情況，我忘記持用0909手機之
    男子的名字，我指認該男子為指認表編號30之人（即被告）
    ，該男子以1萬元賣我該張提款卡，我忘記該提款卡是何家
    銀行的卡等語（見105偵14961卷第5至6頁），且有臺北市政
    府警察局文山第一分局指認犯罪嫌疑人紀錄表附卷可稽（10
    5偵14961卷第18至21頁）。然鍾睿騰於偵查中及本院審理時
    均證稱：我有收購提款卡後再轉賣賺取價差，我不知道賣我
    提款卡之人的真實身分；我不認識被告，也沒有見過被告，
    我不知道警詢時為何會指認被告，我案發當時有在收購提款
    卡，賣給我的人戴口罩、帽子跟我交易，我在警詢時指認被
    告應該是指認錯誤等語（見105偵14961卷第136頁反面，本
    院107訴9卷一第168頁，本院卷二第296至297、300至301頁
    ）；是鍾睿騰於105年7月14日警詢時雖有指認被告為販賣提
    款卡予其之人，然於偵查中及本院審理時均證稱不認識被告
    、沒有見過被告、警詢時指認錯誤等語，且鍾睿騰於105年7
    月14日警詢時證稱：我於105年7月13日晚間在家裡施用愷他
    命，我將愷他命磨成粉末摻雜在香菸中吸食等語（見105偵1
    4961卷第16頁），可知鍾睿騰於指認前1日晚間有吸食影響
    其意識能力之違禁物，則鍾睿騰於警詢時指認被告曾販賣提
    款卡予其之供述是否真確，即非無疑，不能排除指認錯誤之
    可能。
  ⒉再查，胡鳳珍帳戶係徐偉霖於105年2月間某日時許，向其友
    人胡鳳珍收購後，再轉售真實姓名年籍不詳之詐欺集團成員
    用於詐騙如附表編號1至5所示被害人之款項，而犯幫助詐欺
    取財罪，業經本院以106年度簡字第1704號簡易判決判處有
    期徒刑3月確定，經本院核閱該案件卷宗屬實。證人徐偉霖
    於本院審理時證稱：我從網路上找收購帳戶的資訊後，與該
    買家聯絡，該買家請我把要賣出的帳戶放在某處（已忘記地
    點），他說會派人去收，故我把胡鳳珍帳戶放在指定地點，
    並沒有與對方見到面，我現已忘記對方叫什麼名字，我沒有
    看過、也不認識在庭的被告等語（見本院卷二第397至400頁
    ）。可知徐偉霖將胡鳳珍帳戶轉售給詐欺集團成員時，並未
    見到收購胡鳳珍帳戶之人，也不認識被告，無法證明向徐偉
    霖收購、取得胡鳳珍帳戶之人係被告。復無其他證據可認被
    告對於附表編號1至5所示詐欺犯罪有何犯意聯絡及行為分擔
    ，此部分自難遽以刑法第339條第1項詐欺取財、第339條之2
    以不正方法由自動付款設備取得他人財物、第339條之4第1
    項第1款、第2款三人以上冒用公務員名義詐欺取財之罪對被
    告相繩。
　㈢關於被訴販賣李政輝帳戶部分：
　⒈徐偉霖於本院審理時證稱：我只有向胡鳳珍收購胡鳳珍帳戶
    ，我不認識李政輝，也沒有收購李政輝帳戶等語（見本院卷
    二第400頁）。則本案詐欺集團是如何購買李政輝帳戶及鍾
    睿騰是否有公訴意旨所稱以1萬2,000元出售李政輝帳戶予本
    案詐欺集團之事實，卷內尚乏憑據。
　⒉又李政輝帳戶係於105年2月25日開戶，而於同年3月2日14時4
    7分許由謝清結存入10萬元，嗣鍾睿騰於105年3月3日12時7
    分許曾假借李政輝名義去電土地銀行詢問李政輝帳戶為何失
    效等情，業經鍾睿騰於本院審理時證述明確（見本院卷二第
    295頁），並有李政輝帳戶之客戶歷史交易明細查詢資料及0
    982手機去電土地銀行之監聽譯文在卷可參（見本院卷二第3
    15頁，105偵21703卷三第158頁反面）。而卷內雖有鍾睿騰
    以0982手機與0909手機聯繫之通訊監察譯文，及經本院勘驗
    上開通訊監察錄音光碟內容，顯示鍾睿騰於105年3月2日19
    時45分許有向通話對象提及有1張提款卡失效問題之情事（
    見105偵21703卷三第157至158頁，本院卷二第136至142頁）
    ；然上開對話內容是否係談論李政輝帳戶，並無從得知，無
    法逕認與如附表編號6所示詐欺案件有關。況查，被告始終
    否認其為0909手機之持有人，且0909手機並非自被告處扣得
    ，申登人亦非被告，有搜索扣押筆錄及扣押物品目錄表、台
    灣大哥大資料查詢附卷可稽（見105偵21703卷四第14至16頁
    ，本院卷二第89頁），亦無其他證據證明被告為0909手機持
    有人，故亦難僅憑前揭鍾睿騰0982手機與0909手機對話內容
    、鍾睿騰去電土地銀行詢問內容有提及李政輝帳戶失效，遽
    認李政輝帳戶係被告販賣予鍾睿騰，更無從證明被告有共同
    參與附表編號6之犯罪。　　
六、綜上所述，公訴意旨認被告有與鍾睿騰及所屬詐欺集團成員
    對附表被害人共同涉犯刑法第339條第1項詐欺取財、第339
    條之2以不正方法由自動付款設備取得他人財物、第339條之
    4第1項第1款、第2款三人以上冒用公務員名義詐欺取財等罪
    嫌，其證據尚未達於通常一般之人均不致有所懷疑，而得確
    信其為真實之程度，尚有合理之懷疑存在，揆諸首揭說明，
    既不能證明被告犯罪，本院即應為被告無罪之諭知。
據上論斷，應依刑事訴訟法第301條第1項，判決主文。
本案經檢察官陳弘杰提起公訴，檢察官李明哲到庭執行職務。
中　　華　　民　　國　　111 　年　　3 　　月　　29　　日
                  刑事第三庭  審判長法  官  王筑萱
　　　　　　　　　                  法  官  蕭如儀
　　　　　　　　　                  法　官　許峻彬
上正本證明與原本無異。 
如不服本判決應於收受送達後20日內向本院提出上訴書狀，並應
敘述具體理由；其未敘述上訴理由者，應於上訴期間屆滿後20日
內向本院補提理由書（均須按他造當事人之人數附繕本）「切勿
逕送上級法院」。告訴人或被害人如對於本判決不服者，應具備
理由請求檢察官上訴，其上訴期間之計算係以檢察官收受判決正
本之日期為準。 因疫情而遲誤不變期間，得向法院聲請回復原
狀。
                                   書記官  許雅玲 
中　　華　　民　　國　　111 　年　　3 　　月　　31　　日
附表：
編號 告訴人/被害人 詐騙時間、地點 被害匯款時間、地點 被害金額 （新臺幣） 詐騙手法及方式 備註 1  莊源順（起訴書誤載為莊順源，應予更正） 民國105年2月25日9時43分及同日14時11分、14時30分、14時38分，新北市○○區○○街000巷0號1樓 105年2月25日（起訴書誤載為105年12月25日，應予更正）15時至新北市○○區○○路0號華南華南商業銀行臨櫃匯款8萬元至胡鳳珍帳戶內。 8萬元 於105年2月25日9時43分及同日14時11分、14時30分、14時38分，假冒莊源順之朋友楊憲桐，以0000000000號行動電話，陸續打電話向莊源順佯稱：其財務困難要8萬元之借款周轉等語，致莊源順陷於錯誤，而依其指示於左列時間匯款至左列帳戶內。 起訴書附表編號10 2  莊婉玲 105年2月25日11時許、臺北市○○區○○○路0段00巷0號5樓之2 105年2月25日14時至臺北市○○區○○○路0段00號遠東國際商業銀行中山分行臨櫃匯款5萬元至胡鳳珍帳戶內。 5萬元 於105年2月25日11時許，假冒莊婉玲先生之高中同學陳嘉欣，以0000000000號行動電話，打電話向莊婉玲佯稱：其貨款尚未收回，需要5萬元之周轉等語，致莊婉玲陷於錯誤，而依其指示於左列時間匯款至左列帳戶內。 起訴書附表編號11 3  宋淞江 105年2月26日11時2分、新北市○○區○○路0段000巷00號 105年（起訴書誤載為2年，應予更正）2月26日11時2分至新北市○○區○○路0段000巷00號國泰世華銀行二重分行臨櫃匯款5萬元至胡鳳珍帳戶內。 5萬元 於105年2月26日11時2分，假冒宋淞江之友人蔡昇憲，以0000000000號行動電話，向宋淞江佯稱：其因開立公司，需要資金15萬元周轉等語，致宋淞江陷於錯誤，而依其指示於左列時間匯款至左列帳戶內。 起訴書附表編號12 4  徐振榮 105年2月24日21時許、同年2月25日12時許、新北市○○區○○街000巷0號4樓 105年2月25日12時許至新北市○○區○○路000號郵局臨櫃匯款3萬元至胡鳳珍帳戶內。 3萬元 於105年2月24日21時許、同年2月25日12時許，假冒徐振榮之友人高坤賜，以0000000000號（起訴書誤載為000000000，應予更正）行動電話，向徐振榮佯稱：其有積欠客戶貨款，可否借款代墊等語，致徐振榮陷於錯誤，而依其指示於左列時間匯款至左列帳戶內。 起訴書附表編號13 5  張峰雄 於105年2月22日早上某時許、臺北市○○區○○○路000號12樓 105年2月24日11時、2月26日11時至臺北市○○區○○○路000號合作金庫銀行雙連分行雙連分行各匯款8萬元、15萬元至胡鳳珍帳戶內。 8 萬元、15萬元（合計23萬元） 於105年2月22日早上某時許，假冒張峰雄之同學蘇興，以0000000000號行動電話，向張峰雄佯稱：其公司投資有短缺資金，急需8萬元等語，致張峰雄陷於錯誤，而依其指示於左列時間匯款至左列帳戶內。 起訴書附表編號16 6 謝清結 105年3月2日11時22分許、桃園市○○區○○路0段00號 105年3月2日14時47分（起訴書誤載為105年3月12日14時45分，應予更正），由謝清結之妻游寶真至桃園市○○區○○○路0段00號渣打銀行莊敬分行臨櫃匯款10萬元至李政輝帳戶內。 10萬元 於105年3月2日11時32分許，假冒謝清結之球友蔡平輝，以0000000000號手機向謝清結佯稱：其投資運動器材店，需要10萬元之資金週轉等語，致謝清結陷於錯誤，而依其指示於左列時間匯款至左列帳戶內。 起訴書附表編號9